【裁判字號】    90,交抗,360
【裁判日期】    900919
【裁判案由】    違反道路交通管理處罰條例
【裁判全文】
臺灣高等法院交通事件裁定                          九十年度交抗字第三六號
    抗  告  人
    即受處分人  甲○○
右抗告人因違反道路交通管理處罰條例案件，不服臺灣士林地方法院中華民國九十年
七月二十六日裁定（九十年度交聲字第二八五號），提起抗告，本院裁定如左：
    主  文
抗告駁回。
    理  由
一、按汽車駕駛人，裝用測速雷達感應器者，處新臺幣一千二百元以上二千四百元以
    下罰鍰；其感應器沒入之。前項行為，如應歸責於汽車所有人者，並吊扣其汽車
    牌照一個月，道路交通管理處罰條例第四十條第一項、第二項定有明文。
二、原裁定略以﹕本件受處分人於民國九十年三月三十日凌晨一時許，駕駛車號ＥＮ
    ─七一五六號自小客車，行經臺北市○○路，因裝用測速雷達感應器，為員警舉
    發違規之事實，有臺北市政府警察局北市警交大字第ＡＢＶ四六六一一七號違反
    道路交通管理事件通知單一紙附卷可稽。受處分人雖聲明異議稱：受處分人所有
    之前開自用小客車於九十年一月購買時即附有雷達測速器，因原車之點煙器插座
    已故障，偵測器無法啟動，受處分人視為裝飾品，舉發時受處分人曾向員警說明
    ，但員警置之不理，仍開單舉發，員警舉發有誤云云。然證人即當場舉發之員警
    藍元生於原審訊問時結證稱：「（問：雷達測速器是何種？）答：是一個頭直接
    插在點煙器上面，當時測速器之燈號是亮的，且並未故障。一般我在查驗時，若
    發現故障，我就不會開單。當時受處分人並未說該測速器係故障的。」等語。證
    人與受處分人並無仇怨，自無設詞誣陷，身觸偽證重罪之必要，其所言應可採信
    。且受處分人明知裝用雷達測速器違法，易遭警取締，果該測速器無用，何以不
    將之移去，徒留違法之嫌？再者，交通警員製單舉發違反道路交通管理處罰條例
    所列之違規行為，係公務員基於職務上權力，依法就特定之具體事件所為具公法
    上效果之單方行政行為，基於公務員為公法上行為具有公信力之原則，該行政處
    分當可被推定為真正，本此公信原則，立法者乃賦予行政機關制定違反道路交通
    事件統一裁罰標準及處理細則，使執勤警員得當機處分（如該細則第二十三條之
    逕行舉發）以達其維護交通秩序、安全之行政目的，反之，若謂公務員一切行政
    行為均需預留證據以證其實，則國家行政勢必窒礙難行。從而本件受處分人既未
    就執勤員警之舉發有誤提出相關證據以供調查，法院經查亦無何證據足資證明警
    員有捏造事實違法取締情事，則執勤警員本其維護交通秩序、安全職責所為之舉
    發，自應受到合法、正確之推定。乃受處分人辯稱該雷達測速器未啟用云云，即
    難採信，原處分機關援引上開規定，裁處受處分人新臺幣一千二百元，另吊扣汽
    車牌照一個月並無不當，認受處分人之異議為無理由，應予駁回。
三、受處分人仍執異議前詞抗告，認舉發不當云云。然原審法院依舉發警員之證述並
    說明警員與受處分人素無仇怨，無設詞誣陷之必要，認所為證詞為可採信；另以
    受處分人辯稱點菸器故障，但雷達測速卻仍插置其上，徒留違規嫌疑，與常情不
    符，不足採信；並以交通警員舉發違規行為，係公務員基於職務上權力，依法就
    特定之具體事件所為具公法上效果之單方行政行為，基於公務員為公法上行為具
    有公信力之原則，應可被推定為真正；既無證據證明警員有捏造事實違法取締情
    事，則執勤警員本其維護交通秩序、安全職責所為之舉發，自應受到合法、正確
    之推定。本院經核並無違反經驗法則或論理法則情形。原處分機關以受處分人違
    規事實明確，裁處受處分人新臺幣一千二百元，另吊扣汽車牌照一個月並無不當
    ，原審法院認受處分人之異議為無理由，並駁回其異議，亦無不合。受處分人抗
    告指摘原審裁定不當，為無理由，應予駁回。
據上論斷，應依道路交通案件處理辦法第第二十六條，刑事訴訟法第四百十二條，裁
定如主文。
中    華    民    國       九十      年     九        月      十九      日
                              台灣高等法院刑事第七庭
                                  審判長法  官  吳  啟  民
                                        法  官  蘇  隆  惠
                                        法  官  林  瑞  斌
右正本證明與原本無異。
不得再抗告。
                                        書記官  丁  淑  蘭
中    華    民    國      九十    年       九       月       十九       日


司法院資訊處製作；財團法人民間司法改革基金會備份。
